# 商誉的计算

提问人：zico9999 时间：2013-03-18 09:34:03
陈版：A公司 1500 万收购B公司60%股权，收购日B公司公允价值经过PPA评估为 2000 万元，收购日B公司账面原有对股东欠款 200 万转为A公司名下。请教商誉计算？ 1 、1500-2000*60%=300万 2 、（1500-200）-（2000+200） 60%=-20 万 3 、（ 1500-200 ） -2000 60%=100万元 我觉得是第三种~~

回答人：chenyiwei
回复 zico9999 的帖子
基本赞同你的意见。假设不考虑递延所得税的影响，应是第三种。其中 200 万元负债转移的影响只能考虑一次，不能在合并成本和净资产两头都考虑。而且就B公司自身报表而言，该 200 万元仍然是负债（只不过变更了债权人），并未增加其净资产。
关于非同一控制下合并中，合并报表层面就被购买方的各项可辨认净资产的帐面价值和计税基础之间的差异确认递延所得税的问题，本版面上讨论很多，你可以搜索一下。